臺灣屏東地方法院民事裁定　　　　　　 94年度簡聲抗字第1號
抗　告　人　乙○○
抗告人因確定訴訟費用額事件，對於中華民國94年7月6日本院潮
州簡易庭94年度潮簡聲字第19號裁定提起抗告，本院裁定如下：
    主  文
抗告駁回。
抗告程序費用由抗告人負擔。
    理  由
一、本件抗告意旨略以：本件關於臺灣省土木技師公會鑑定費用
    新台幣（下同）12萬元，係包含責任原因及修復費用二部分
    之鑑定費用，唯本院潮州簡易庭93年3 月23日函請臺灣省土
    木技師公會派員會勘鑑定時，並未表明鑑定事項；93年4 月
    19 日 現場勘驗時，兩造及法官均明確表明及指示就損害原
    因為鑑定，而不包含修復費用。蓋兩造當時就臺灣省建築師
    公會鑑定之修復費用，除管理費及折舊外已無爭議，自無一
    再重複鑑定之必要。此部分之鑑定既非法院指定鑑定之事項
    ，抗告人於本案審理中亦一再表示反對之意見，而相對人仍
    自行加請臺灣省土木技師公會予以鑑定，關於修復費用部分
    之鑑定費用不應列入訴訟費用之計算。是以關於本件鑑定費
    用之計算應以責任鑑定事項為限，此部鑑定費用抗告人主張
    僅以4 萬元為適當，本件抗告人應負擔之訴訟費用僅有53,
    251 元，原裁定之認定有違誤，為此依民事訴訟法第482 條
    規定提起抗告，請求廢棄原裁定，更為合法之裁定等語。
二、經查，抗告人與相對人甲○○間請求侵權行為損害賠償事件
    ，業經本院92年度潮簡字第293 號、93年度簡上字第51號判
    決確定，並諭知其第一審（除確定部分外）、第二審之訴訟
    費用應由抗告人負擔。
三、復查，前開事件相對人自行委託臺灣省建築師公會所為鑑定
    結果，無法認定責任歸屬，且其修復費用之估算經抗告人爭
    執為過高，是為確定系爭房屋受損之原因及隨時間而加劇之
    受損程度，自有對之實施鑑定之必要，且上開鑑定結果，為
    本院第二審判決加以引用，是以實施鑑定所繳納鑑定費用12
    萬元，乃屬必要之訴訟費用，且此筆費用係由鑑定機關依其
    鑑定所需之費用，予以酌定，自非抗告人得以自行認定。再
    者本院一審囑託臺灣省土木技師公會實施鑑定，係依民事訴
    訟法第340 條第1 項依職權之行為，此有相對人甲○○於一
    審93年3 月16日審理時表示不請求送鑑定可明，抗告人主張
    其於本案審理過程中曾一再表示反對意見故不應負擔此鑑定
    費用，自屬無據。從而，原審認前開事件之第一、二審訴訟
    費用，包括第一審裁判費4,311 元、第一審送達郵費73元、
    第二審裁判費6,467 元，加上臺灣省土木技師公會鑑定費12
    萬元與證人及鑑定人旅費2,400 元，共計133,251 元，及自
    裁定送達之翌日起，按法定利率計算之利息，應由抗告人負
    擔，於法尚無不合，抗告人以前開抗告理由，請求廢棄原裁
    定，為無理由，應予駁回。
四、據上論結，本件抗告為無理由，依民事訴訟法第436 條之1
    第3 項、第495 條之1 第1 項、第449 條第1 項、第95條、
    第78條，裁定如主文。
中　　華　　民　　國　　94　　年　　9 　　月　　14　　日
                  民事第二庭    審判長法　官　阮世賢
                                      法　官　涂春生
                                      法　官　吳思怡
正本係照原本作成
本裁定不得抗告。
中　　華　　民　　國　　94　　年　　9 　　月　　14　　日
                                      書記官　劉音利
